臺灣彰化地方法院彰化簡易庭小額民事判決
110年度彰小字第464號
原      告  富邦產物保險股份有限公司

法定代理人  羅建明  
訴訟代理人  何正偉  
被      告  林茂勇    籍設彰化縣○○市○○路000號0○○                        ○○○○○)


上列當事人間請求損害賠償事件，本院於民國110年7月20日言詞
辯論終結，判決如下：
    主  文
被告應給付原告新臺幣陸萬壹仟捌佰壹拾柒元，及自民國一一○
年四月二十七日起至清償日止，按週年利率百分之五計算之利息
。
訴訟費用（除減縮部分）新臺幣壹仟元由被告負擔。
本判決得假執行。
    理由要領
一、按訴狀送達後，原告不得將原訴變更或追加他訴，但擴張或
    縮減應受判決事項之聲明者，不在此限，民事訴訟法第255
    條第1項第3款定有明文。次按簡易事件因訴之變更或一部撤
    回，致其訴之全部屬於民事訴訟法第436條之8第1項之範圍
    者，承辦法官應以裁定改用小額程序，並將該簡易事件報結
    後改分為小額事件，由原法官依小額程序繼續審理，同一地
    方法院適用簡易程序審理事件事務分配辦法第7條第3項定有
    明文。本件原告原起訴聲明係請求被告應給付原告新臺幣（
    下同）116,870元，及自起訴狀繕本送達翌日起至清償日止
    ，按週年利率5%計算之利息。嗣於民國110年6月28日以書狀
    變更聲明為被告應給付原告61,817元，及自起訴狀繕本送達
    翌日起至清償日止，按週年利率5%計算之利息，核屬減縮應
    受判決事項之聲明，與上開規定相符，應予准許。復依變更
    後訴之聲明，本件訴訟標的金額已在10萬元以下，而屬民事
    訴訟法第436條之8第1項規定之範圍，應適用小額訴訟程序
    ，本院爰依職權改行小額訴訟程序，先予敘明。
二、被告經合法通知，未於言詞辯論期日到場，核無民事訴訟法
    第386 條所列各款情事，爰依原告之聲請，由其一造辯論而
    為判決。
三、原告主張：被告於108年8月26日下午5時20分許，駕駛車牌
    號碼0000-00號自用小客車（下稱肇事車輛），行經國道一
    號高速公路北向211公里800公尺內側車道處（彰化縣溪湖鎮
    境內），因駕駛不慎致失控打滑之過失，不慎擦撞由原告所
    承保、訴外人誠盟電科技股份有限公司所有、由訴外人陳陽
    昇駕駛之車牌號碼000-0000號自用小客車（下稱系爭車輛）
    ，致系爭車輛受損。系爭車輛已向原告投保車體損失險，且
    尚在保險期間中，原告已依保險契約賠付必要修復費用合計
    116,870元（含零件61,170元、工資55,700元），並依保險
    法第53條第1項之規定取得代位被保險人對被告之損害賠償
    請求權。系爭車輛零件經折舊後，被告應給付原告系爭車輛
    修復費用61,817元，爰依民法第191條之2前段、第196條及
    保險法第53條之規定提起本件訴訟等語。並聲明：如主文第
    1項所示。
四、被告未於言詞辯論期日到場，亦未提出書狀作何聲明或陳述
    。 
五、得心證之理由：
（一）原告主張上開事實，業據其提出道路交通事故當事人登記
      聯單、現場圖、初步分析研判表、汽（機）車險理賠申請
      書、汽車險重大賠案工料理算明細表、估價單、統一發票
      、行車執照、駕駛執照、受損照片等為證，並經本院向內
      政部警政署國道公路警察局第三公路警察大隊調取道路交
      通事故初步分析研判表、現場圖、調查報告表(一)、(二)
      、談話紀錄表等資料核閱屬實，且被告已於相當時期受合
      法之通知，未於言詞辯論期日到場爭執，復未提出書狀答
      辯以供本院斟酌，堪認原告之主張為真實。
（二）按汽車、機車或其他非依軌道行駛之動力車輛，在使用中
      加損害於他人者，駕駛人應賠償因此所生之損害。但於防
      止損害之發生，已盡相當之注意者，不在此限，民法第19
      1條之2定有明文。次按被保險人因保險人應負保險責任之
      損失發生，而對於第三人有損失賠償請求權者，保險人得
      於給付賠償金額後，代位行使被保險人對於第三人之請求
      權；但其所請求之數額，以不逾賠償金額為限，保險法第
      53條第1項亦有明定。復按汽車在同一車道行駛時，除擬
      超越前車外，後車與前車之間應保持隨時可以煞停之距離
      ，不得任意以迫近或其他方式，迫使前車讓道；汽車行駛
      時，駕駛人應注意車前狀況及兩車並行之間隔，並隨時採
      取必要之安全措施，不得在道路上蛇行，或以其他危險方
      式駕車，道路交通安全規則第94條第1項、第3項定有明文
      。查被告於上揭時、地駕駛肇事車輛時，未注意車前狀況
      及與前車保持隨時可以煞停之距離，致撞及適時行駛於同
      向前方之系爭車輛，造成系爭車輛受有損害，被告之行為
      與系爭車輛所受損害間具有相當因果關係，並依民法第19
      1條之2規定，推定被告之上開行為係有過失，被告復未舉
      證證明其就防止損害發生已盡相當之注意，自應就系爭車
      輛之損害負賠償責任。則原告已依保險契約支付系爭車輛
      之修復費用，並依保險代位之規定，請求被告負損害賠償
      責任，自屬有據。
（三）按不法毀損他人之物者，被害人得請求賠償其物因毀損所
      減少之價額；負損害賠償責任者，除法律另有規定或契約
      另有訂定外，應回復他方損害發生前之原狀；第一項情形
      ，債權人得請求支付回復原狀所必要之費用，以代回復原
      狀，民法第196 條、第213 條第1 項、第3 項分別定有明
      文。又按物被毀損時，被害人除得依民法第196 條請求賠
      償外，並不排除民法第213 條至第215 條之適用，惟民法
      第196 條之規定即係第213 條之法律另有規定，請求賠償
      物被毀損所減少之價額，得以修復費用為估定之標準，但
      以必要者為限，例如：修理材料以新品換舊品，應予折舊
      。經查，原告就系爭車輛支出修理費用116,870元（含零
      件61,170元、工資55,700元），其中零件部分，係以新零
      件代替舊零件，揆諸前揭說明，自應將零件折舊部分予以
      扣除。其中零件部分，係以新零件代替舊零件，揆諸前揭
      說明，自應將零件折舊部分予以扣除。又依行政院所頒「
      固定資產耐用年數表」及「固定資產折舊率表」之規定，
      其他業用客車之耐用年數為5年，依定率遞減法每年折舊1
      000分之369，又其最後1年之折舊額，加歷年折舊累計額
      ，其總和不得超過該資產成本原額10分之9。參照卷附原
      告提出系爭車輛行車執照，系爭車輛係於100年6月出廠，
      至108年8月26日發生本件事故時，實際使用期間已逾5年
      ，則扣除折舊額後，原告得請求之零件修理費為6,117元
      【計算式：61,170元×1/10=6,117元】。至於工資部分，
      並無折舊問題。從而，系爭車輛之修復必要費用共計為61
      ,817元【計算式：6,117元＋55,700元＝61,817元】。
（四）末按給付無確定期限者，債務人於債權人得請求給付時，
      經其催告而未為給付，自受催告時起，負遲延責任；其經
      債權人起訴而送達訴狀，或依督促程序送達支付命令，或
      為其他相類之行為者，與催告有同一之效力；遲延之債務
      ，以支付金錢為標的者，債權人得請求依法定利率計算之
      遲延利息；應付利息之債務，其利率未經約定，亦無法律
      可據者，週年利率為百分之五，民法第229條第2項、第23
      3條第1項前段及第203條分別定有明文。本件原告代位被
      保險人請求被告應給付系爭車輛回復原狀所需之修理費用
      ，係以支付金錢為標的，且無確定給付期限，是原告就上
      揭所得請求之金額，請求自起訴狀繕本送達被告翌日即11
      0年4月27日起至清償日止，按週年利率5%計算之利息，併
      應准許。
六、綜上所述，原告依民法第191條之2前段、第196條及保險法
    第53條第1項之規定7，請求被告給付61,817元，及自起訴狀
    繕本送達之翌日即110年4月27日起至清償日止，按週年利率
    5%計算之利息，為有理由，應予准許。
七、本件係小額程序為被告敗訴之判決，依民事訴訟法第436條
    之20規定，應依職權宣告假執行。
八、訴訟費用負擔之依據：民事訴訟法第78條。另原告減縮部分
    之訴訟費用則由原告負擔，附此敘明。 
中    華    民    國   110    年    8     月    3     日
                  臺灣彰化地方法院彰化簡易庭
                      法  官  李欣恩　　　　　　　　　　
以上正本係照原本作成。
如不服本判決，僅得以判決違背法令為理由提起上訴，並應於判
決送達後20日內，向本院提出上訴狀。（須按他造當事人之人數
附繕本）。如委任律師提起上訴者，應一併繳納上訴審裁判費。
中　　華　　民　　國　　110 　年　　8 　　月　　3 　　日
                      書記官  姚志鴻